臺灣高雄地方法院民事判決　　　　　　　　94年度親字第20號
原　　　告　乙○○
　　　　　　甲○○
上二人共同
法定代理人　丙○○
上二人共同
訴訟代理人　孫嘉男律師
被　　　告　丁○○
上當事人間確認親子關係不存在事件，本院於民國94年3月10日
言詞辯論終結，判決如下：
  主  文
確認原告乙○○ (男，民國81年3月11日下午3時24分出生)及甲
○○ (男，民國82年2月11日上午1時30分出生)與被告間之親子
關係不存在。
訴訟費用由被告負擔。
  事實及理由
一、原告主張：原告乙○○及甲○○二人分別於民國81年3月11
    日下午3時24分及82年2月11日上午1時三十分出生 (迄今均
    未辦理
    麗珠 (47年8月3日生，
    二人出生當時，雖與被告仍有婚姻關係，但其母與被告早因
    感情不睦而無夫妻之實，原告二人實均為其母自訴外人李兆
    宗受胎所生之子，此業經委託高雄醫學大學附設中和紀念醫
    院進行親子血緣鑑定確認無誤，渠等之母因擔心被告知悉其
    在外生子之事，故遲未向戶政機關辦理原告二人之出生登記
    ，致原告二人多年來形同幽靈人口，至今仍無
    。因原告之母與被告嗣已於91年3月19日離婚，惟原告二人
    依民法第1063條第1項之規定，仍應推定為被告之婚生子女
    ，無法以訴外人李兆宗之子辦理
    位受有不安之危險，故有提起確認訴訟加以除去之必要。為
    此訴請判決如主文所示。
二、被告到庭陳明原告二人確非其子女，同意原告請求等語。
三、經查，原告上揭主張，業據其提出原告之母丙○○
    1份、原告二人出生證明書及高雄醫學大學附設中和紀念醫
    院親子鑑定結果報告書各2份為證，由高雄醫學大學附設中
    和紀念醫院親子鑑定結果報告書均載明依據人類遺傳標記檢
    查結果顯示，無法否認原告二人與訴外人李兆宗之親子關係
    等內容，足資肯認原告二人均為訴外人李兆宗之子，應無疑
    義，反推即非被告之子，亦堪肯認。被告到庭亦坦承上情，
    並對上開鑑定結果不爭執，本院審酌上開證據資料，認原告
    之主張應為真實可信。
四、按確認法律關係之訴，非原告有即受確認判決之法律上利益
    者，不得提起之；前項確認法律關係基礎事實存否之訴，以
    原告不能提起他訴訟者為限。民事訴訟法第247條第1項前段
    、第2項訂有明文。本件原告二人之出生日期均在渠等之母
    丙○○與被告之婚姻關係存續中，依民法第1063條第1項規
    定，受婚生推定為被告之子女，惟原告實與被告無血緣關係
    ，已對原告之權利義務產生影響，亦即原告在私法上之地位
    因此有受侵害之危險，原告自得提起確認其與被告間之親子
    關係不存在之訴，以除去私法上身分地位不安之狀態，故應
    認原告提起本件訴訟有即受確認判決之法律上利益。是原告
    依上開規定提起本件確認親子關係不存在之訴，洵屬合法有
    據。
五、從而，原告依民事訴訟法第247條第1項規定，請求確認兩造
    親子關係不存在，為有理由，應予准許。
六、據上論結，本件原告之訴為有理由，依民事訴訟法第78條，
    判決如主文。
中　　華　　民　　國　　94　　年　　3 　　月　　31　　日
                      家事法庭法   官 陳淑卿
上正本證明與原本無異。
如對本判決上訴，須於判決送達後二十日之不變期間內，向本院
提出上訴狀。
中　　華　　民　　國　　94　　年　　3 　　月　　31　　日
                               書記官　王少玲
